# 需要建设的软件如何记账

提问人：xd860205 时间：2019-01-23 16:22:49
请教各位老师，购买一个软件，需要卖方进行改造，我们按照改造进度情况支付价钱。对已支付款项，是放在预付账款或其他非流动资产吗？（ 1 、企业放在在建工程归集，准备等开发好后转入无形资产，这样记账是否合适？我们去年审计调整到开发支出列报了，这个肯定不合适吧？），是否不论放在什么科目，报表都重分类为其他非流动资产列示。

回答人：chenyiwei
在达到预定可使用状态前预付的款项，账务处理计入 “预付账款”，报表上列报为 “其他非流动资产”。开发完成并达到预定可使用状态时转入无形资产。
该项目属于外购软件的定制化，不同于内部研发项目的外包，故不适合于通过 “开发支出” 科目核算。